臺灣花蓮地方法院刑事判決　　　　　　　 96年度訴字第458號
公　訴　人　臺灣花蓮地方法院檢察署檢察官
被　　　告　甲○○
指定辯護人　蔡文欽律師
上列被告因違反槍砲彈藥刀械管制條例案件，經檢察官提起公訴
（96年度偵字第3725號），本院判決如下：
    主  文
甲○○未經許可，寄藏可發射金屬具有殺傷力之空氣長槍，處有
期徒刑貳年，併科罰金新臺幣參萬元，罰金如易服勞役，以新臺
幣壹仟元折算壹日，緩刑伍年，並應於判決確定後陸月內，向執
行檢察官指定之公益團體、地方自治團體或社區提供捌拾小時之
義務勞務，緩刑期間付保護管束。扣案之空氣長槍壹枝（槍枝管
制編號0000000000號）沒收。
    事  實
一、甲○○明知槍砲彈藥刀械管制條例所列之槍械，未經中央主
    管機關許可，不得任意持有、寄藏，竟於民國95年間某日，
    受自稱「范姜盛」（未經起訴）之男子委託，代為寄藏可發
    射金屬具有殺傷力之空氣長槍1枝（槍枝管制編號000000000
    0 號）、二氧化碳鋼瓶共計15瓶（其中5 瓶係空瓶）等物後
    ，隨即未經許可而寄藏上開空氣長槍1 支等物，並將之置放
    於其位花蓮縣壽豐鄉○○村○○路21之2號住處內，嗣於96
    年8 月16日18時45分許，為警至上址搜索查獲，並扣得上開
    改造空氣長槍1枝、二氧化碳鋼瓶共計15瓶及鋼珠1瓶等物，
    始循線查悉上情。
二、案經花蓮縣警察局吉安分局報告臺灣花蓮地方法院檢察署檢
    察官偵查起訴。
    理  由
一、上開犯罪事實，業據被告甲○○迭於警詢、偵查中及本院審
    理時均坦承不諱，並有查獲之上開空氣長槍1 枝（槍枝管制
    編號0000000000號）、二氧化碳鋼瓶15瓶及鋼珠1 瓶扣案，
    以及卷附查獲照片共計8 張附卷可資佐證。又上開扣案之改
    造空氣長槍1 枝，經送請內政部警政署刑事警察局以檢視法
    、性能檢驗法、動能測試法鑑定之結果，認為：「送鑑空氣
    長槍1枝（槍枝管制編號0000000000 號），認係氣體動力式
    槍枝，以小型高壓氣體鋼瓶內氣體為發射動力，經以金屬彈
    丸測試三次，其中彈丸（直徑6．0mm、重量0.88 g）最大發
    射速度為161公尺/秒，計算其動能為11焦耳，換算其單位面
    積動能為40焦耳/平方公分。」有該局96年10 月12日刑鑑字
    第0960135849號槍彈鑑定書1 份在卷可稽；另有關殺傷力定
    義，依據司法院秘書長81.6.11秘台廳（二）字第06985號函
    釋示，殺傷力的標準為在最具威力的適當距離，以彈丸可穿
    入人體皮肉層之動能為基準，而殺傷力之相關數據：（一）
    依日本科學警察之研究結果，彈丸單位面積動能達20焦耳／
    平方公分，則足以穿入人體皮肉層。（二）本局對活豬作射
    擊測試結果，彈丸單位面積動能達24焦耳／平方公分，則足
    以穿入豬隻皮肉層，此亦有該局提供殺傷力之相關數據附於
    上開槍彈鑑定書內可供參酌，而扣案之空氣長槍，經該鑑定
    機關試射3次，單位面積動能均超過24焦耳/平方公分，顯足
    以穿入人體皮肉層，應認具殺傷力無訛。準此，則被告之自
    白應與事實相符，堪予採信，是本件事證明確，被告犯行洵
    堪認定，應依法論科。
二、核被告所為，係犯槍砲彈藥刀械管制條例第8條第4項之未經
    許可寄藏可發射金屬具有殺傷力之空氣長槍罪。查被告雖未
    經許可而寄藏上開空氣長槍，行為可議，惟依卷內事證並查
    無被告確有持槍供自已或他人犯罪所用之其他犯行，危害社
    會治安之程度尚非重大，且其係思慮不周，因而受託保管上
    開槍枝，是其犯罪情狀顯可憫恕，如科以最低刑度之有期徒
    刑3年，猶嫌過重，爰依刑法第59 條之規定，酌量減輕其刑
    。爰審酌被告先前未曾受有期徒刑以上刑之宣告，素行尚可
    ，然其寄藏而持有具殺傷力之空氣長槍，對社會治安已存有
    潛在之危險性，不僅威脅社會秩序，且如親自或交由他人持
    槍射擊，對他人之生命、身體安全而言將造成立即之危害，
    復參酌其犯罪之動機、目的、所持槍枝之殺傷力程度及被告
    事發後坦承犯行，犯後態度良好等一切情狀，量處如主文所
    示之刑，並就併科罰金部分依刑法第42條第3 項之規定諭知
    易服勞役之折算標準，以示懲儆。末查：被告前未曾受有期
    徒刑以上刑之宣告一節，有臺灣高等法院被告前案紀錄表1
    份在卷可稽，其因一時失慮致罹刑典，犯罪後已認罪並深具
    悔意，本院認經此偵審程序及罪刑宣告之教訓後，當知警惕
    而無再犯之虞，因認其所受刑之宣告以暫不執行為適當，爰
    併予宣告緩刑5年，並應於判決確定後6月內，向執行檢察官
    指定之公益團體、地方自治團體或社區提供80小時之義務勞
    務，以勵自新，並於緩刑期間付保護管束。至扣案具有殺傷
    力之空氣長槍1枝（槍枝管制編號0000000000 號），係屬於
    違禁物，應依刑法第38條第1項第1款之規定宣告沒收；其餘
    扣案之二氧化碳鋼瓶共計15瓶、鋼珠1 瓶等物，則並非屬於
    違禁物，且依卷內事證無從證明係被告所有供本件犯罪所用
    或所得之物，爰不另予宣告沒收，附此敘明。
據上論斷，應依刑事訴訟法第299條第1項前段，槍砲彈藥刀械管
制條例第8條第4項，刑法第11條前段、第59條、第42條第 3項、
第74條第1項第1款、第2項第5款、第93條第1項第2款、第38條第
1項第1款，判決如主文。
本案經檢察官乙○○到庭執行職務。
中　　華　　民　　國　　96　　年　　12　　月　　25　　日
                  刑事第三庭    審判長法  官  李世華
                                      法  官  張嘉芬
                                      法  官  楊仲農
上列正本證明與原本無異。
如對本判決不服，應於送達後10日內，向本院提出上訴狀。
（上訴狀應記載具體上訴理由並應抄附繕本）
中　　華　　民　　國　　96　　年　　12　　月　　26　　日
                                      書記官
附錄本判決論罪之法律條文：
槍砲彈藥刀械管制條例第8條：
未經許可，製造、販賣或運輸鋼筆槍、瓦斯槍、麻醉槍、獵槍、
空氣槍或第4條第1項第1款所定其他可發射金屬或子彈具有殺傷
力之各式槍砲者，處無期徒刑或5年以上有期徒刑，併科新臺幣1
千萬元以下罰金。
未經許可，轉讓、出租或出借前項所列槍枝者，處5年以上有期
徒刑，併科新臺幣1千萬元以下罰金。
意圖供自己或他人犯罪之用，而犯前二項之罪者，處無期徒刑或
 7年以上有期徒刑，併科新臺幣1千萬元以下罰金。
未經許可，持有、寄藏或意圖販賣而陳列第1項所列槍枝者，處3
 年以上10年以下有期徒刑，併科新臺幣700萬元以下罰金。
第1項至第3項之未遂犯罰之。
